# 无偿划转所得子公司成立时间早于母公司，何时开始纳入合并范围？

提问人：2464197383 时间：2019-09-16 09:25:22
案例：A公司系当地国资委 2017 年 5 月 1 日出资设立的城投公司，B公司系该国资委 1998 年 1 月 1 日出资设立的城投公司， 2017 年 5 月 5日，国资委将 B 公司 100%股权无偿划转给 A公司。
相关准则：准则 33 号-第三十二条　母公司在报告期内因同一控制下企业合并增加的子公司以及业务，编制合并资产负债表时，应当调整合并资产负债表的期初数，同时应当对比较报表的相关项目进行调整，视同合并后的报告主体自最终控制方开始控制时点起一直存在。
个人理解：该案例中 “合并后的报告主体” 应为 A 与 B 之合并后主体，“合并后的报告主体自最终控制方开始控制时点” 应为国资委对 AY 与 B之合并后主体开始控制之日，即 A公司成立之日， 2017 年 5 月 1 日，故A 公司应当自 2017 年 5 月 1 日起将B 公司纳入合并范围。
请教：A 公司应当以何时点开始将B 公司纳入合并范围？可否以 1998 年1 月 1 日作为合并时点？

回答人：chenyiwei
主帖的意见基本合理。即，在同一控制下合并中，当合并方的成立日晚于被合并方时，合并方的合并报表只能从其成立日开始编制，相应地将被合并方纳入其合并报表的时间不早于合并方本身的成立日。
如果是基于某些特殊情况编制报表，例如为了 A 公司的发债需要，需提供三年一期报表，则此时的报表为基于特殊基础编制的，其中对 A 公司成立日之前的年度/期间的部分为模拟汇总报表。